【裁判字號】    97,易,1655
【裁判日期】    970911
【裁判案由】    竊盜
【裁判全文】
臺灣板橋地方法院刑事判決              97年度易字第1655號
公  訴  人  臺灣板橋地方法院檢察署檢察官
被      告  甲○○
                    （現另案於臺灣雲林第二監獄執行中）
上列被告因竊盜案件，經檢察官提起公訴（97年度偵字第12901
號），本院判決如下：
    主  文
甲○○竊盜，累犯，處有期徒刑捌月。
    事  實
一、甲○○前於民國94年間因犯贓物罪，經臺灣臺北地方法院於
    94年6 月9 日以94年度簡字第1125號判處有期徒刑四月，於
    94年8 月10日確定；又於同年間因犯竊盜罪，經本院於94年
    10月6 日以94年度易字第1236號判處有期徒刑十一月，於94
    年11月5 日確定，上開兩案罪刑經接續執行，於96年1 月6
    日縮刑期滿執行完畢（構成累犯）。甲○○復於96年間因犯
    竊盜罪，經臺灣桃園地方法院於96年12月27日以96年度桃簡
    字第3282號判處有期徒刑五月，於97年1 月31日確定（嗣於
    97年6 月9 日入監，尚在執行中）。猶不知悔改，竟意圖為
    自己不法之所有，於97年1 月21日晚上11時許（起訴書誤載
    為97年1 月22日凌晨1 時許），在臺北縣新莊市○○街71巷
    1 號「富景天下」大樓建築工地，趁無人看管之際，徒手破
    壞置放在該工地內作為辦公室使用之貨櫃屋之門鎖（毀損部
    分未據告訴）後，侵入其內竊取電腦（含液晶螢幕）1 臺、
    錄音筆1 枝及攝影機1 臺，得手後逃逸。嗣經警方在上開供
    作辦公室使用之貨櫃屋之鋁門窗上採得甲○○指紋4 枚比對
    後，始查悉上情。
二、案經臺北縣政府警察局新莊分局報請臺灣板橋地方法院檢察
    署檢察官偵查起訴。
    理  由
一、本件引用之被告以外之人於審判外屬傳聞證據之供述證據資
    料，被告甲○○及檢察官於本院審理期日時對於證據能力均
    已表示不爭執（見本院97年8 月21日審判筆錄），而未於言
    詞辯論終結前聲明異議，依刑事訴訟法第159 條之5 第2 項
    規定，視為已有將該等傳聞證據採為證據之同意，本院審酌
    該等證據資料作成之情況，查無違法取證之情形，認應係出
    於其自由意志，具有可信性，並無不適宜作為證據之情形，
    認具有證據能力，合先敘明。
二、上揭犯罪事實，業據被告甲○○於本院審理時坦承不諱，核
    與證人即「富景天下」工地之行政助理丙○○於97年1 月22
    日警詢時指述之情節相符，並經證人丙○○於審理時結證屬
    實，復有臺北縣政府警察局新莊分局刑事案件證物採驗紀錄
    表、證物清單、內政部警政署刑事警察局97年4 月7 日刑紋
    字第0970047939號鑑驗書附卷可稽，足認被告自白與事實相
    符，罪證明確，犯行洵堪認定。
三、按住宅係人類日常住居生活作息之場所，原屬建築物之一種
    ，雖與一般建築物之概念不盡相同，惟須具有固定性之房舍
    ，始克相當。本件被告侵入行竊之貨櫃屋，與社會上一般所
    謂住宅之建築物有別；又其中作為辦公使用之貨櫃屋，雖設
    置有門窗並加以上鎖，然此設備亦與一般設置於住宅或建築
    物上之門扇、窗戶、門鎖等，在社會通常觀念上足認具有防
    盜功能性質之安全設備不同。核被告所為，係犯刑法第320
    條第1 項之竊盜罪。查被告前於94年間因犯贓物罪，經臺灣
    臺北地方法院於94年6 月9 日以94年度簡字第1125號判處有
    期徒刑四月，於94年8 月10日確定；又於同年間因犯竊盜罪
    ，經本院於94年10月6 日以94年度易字第1236號判處有期徒
    刑十一月，於94年11月5 日確定，上開兩案罪刑經接續執行
    ，於96年1 月6 日縮刑期滿執行完畢，有臺灣高等法院被告
    前案紀錄表附卷可按，其於有期徒刑執行完畢後五年之內故
    意再犯本案之罪，係屬累犯，應依刑法第47條第1 項規定，
    加重其刑。爰審酌被告年值青壯，不思正道取財，貪慾圖便
    ，苟且偷盜，犯罪所得不少，惟於犯罪後尚能坦承犯行等一
    切情狀，量處如主文所示之刑，以示懲儆。
四、公訴意旨另以被告甲○○意圖為自己不法之所有，於前揭時
    、地，在另一供作倉庫使用之貨櫃屋內，徒手竊取電線一綑
    （約40公斤）得逞，認此部分亦係涉犯刑法第320 條第1 項
    之竊盜罪嫌等語。惟訊據被告甲○○於審理時堅詞否認此部
    分之犯行，辯稱：原先被害人的報案紀錄是說不見了錄音筆
    、電腦、攝影機，並沒提到失竊電線，後來是警方把被害人
    帶去旁邊說一說，就變成有失竊40公斤的電線，被害人此部
    分的陳述並不實在，行竊電線一綑是警察加上去的，目的是
    為了要伊指證資源回收場，作案時伊是騎乘機車載著電腦主
    機、螢幕、攝影機、錄音筆等物，如何還能載那40公斤的電
    線等語。經查，證人即臺北縣政府警察局新莊分局警員丁○
    ○、乙○○於審理時雖均結證稱：關於警詢筆錄上記載竊取
    電線的部分是被告自己陳述的等語，但證人丁○○另證稱：
    被害人於失竊後清點時沒有清點到電線，是後來在報案之後
    才發現有電線失竊等語（見本院97年8 月21日審判筆錄第3
    至5頁） 。又證人丙○○於審理時亦結證稱：一開始報案的
    時候，只有陳報辦公室內失竊的財物，後來的電線部分，是
    警方跟伊說被告有所供述，伊才去問建商是否有放電線在該
    處，建商說有，所以在警詢時才又補充這部分；建商只說有
    放電線，第一時間建商還不知道被偷，後來建商說沒關係、
    算了，所以這部分沒有提告，建商並沒有肯定有電線被偷，
    也沒說明失竊電線的規格、數量，而且是在伊問了之後，他
    們才知道電線失竊等語（見本院97年8 月21日審判筆錄第8
    、9 頁），可知此部分始見於被告警詢中之陳述，至所稱失
    竊電線之規格、數量、特徵、所放置之情形等非但被害之持
    有人、所有人等迄無明確之指述，更無起出之贓物足稽，是
    此部分顯不足以證明被告犯罪。此外，復查無其他積極、具
    體確切之證據足資認定被告有此部分之犯行，原應為無罪之
    諭知，惟此部分若果成罪，應認與前開論罪科刑部分有實質
    上一罪關係，爰不另為無罪之諭知，併此敘明。
據上論斷，應依刑事訴訟法第299 條第1 項前段，刑法第320 條
第1 項、第47條第1 項，刑法施行法第1 條之1 ，判決如主文。
本案經檢察官劉仕國到庭執行職務
中    華    民    國    97    年    9     月    11    日
                  刑事第十五庭    法  官  張江澤
以上正本證明與原本無異。
如不服本判決，應於判決送達後10日內，向本院提出上訴狀。
                                  書記官  梁宜庭
中    華    民    國    97    年    9     月    12    日
附錄本案論罪科刑法條全文：
刑法第320條
意圖為自己或第三人不法之所有，而竊取他人之動產者，為竊盜
罪，處五年以下有期徒刑、拘役或五百元以下罰金。
意圖為自己或第三人不法之利益，而竊佔他人之不動產者，依前
項之規定處斷。
前二項之未遂犯罰之。


司法院資訊處製作；財團法人民間司法改革基金會備份。
